台灣桃園地方法院刑事判決　　　　100年度易字第1122號
公　訴　人　台灣桃園地方法院檢察署檢察官
被　　　告　莊英佑
輔　佐　人
即被告之母　莊黃瑞銀
上列被告因詐欺案件，檢察官原聲請以簡易判決處刑（100 年度
偵字第3926號），經本院改適用通常程序審理，茲判決如下：
    主  文
本件公訴不受理。
    理  由
一、按已經提起公訴或自訴之案件，在同一法院重行起訴者，應
    諭知不受理之判決，並得不經言詞辯論為之，刑事訴訟法第
    303 條第2 款、第307 條分別定有明文，此為訴訟上所稱之
    「一事不再理之原則」，復依同法第451 條第3 項規定「簡
    易判決處之聲請與起訴有同一之效力」，是以前揭原則於依
    聲請簡易判決處刑之案件自有適用之餘地。又訴訟上所謂一
    事不再理之原則，關於實質上一罪或裁判上一罪，亦均有其
    適用，最高法院60年台非字第77號著有判例。
二、本件公訴意旨略以：被告莊英佑明知將自己之金融機構帳戶
    提供他人使用，將可能遭詐騙集團利用作為犯罪工具，猶基
    於縱有人以其帳戶實施財產犯罪亦不違背其本意之不確定故
    意，於民國99年11月25日下午1 時許在中壢後火車站之某便
    利商店前，將其所有之玉山銀行壢新分行帳號000000000000
    0 號帳戶金融卡暨密碼，以不詳代價出售予真實姓名年籍不
    詳之詐欺集團成員。嗣該成員與其所屬之詐騙集團，即共同
    基於意圖為自己不法所有之犯意聯絡，於同年月27日晚上8
    時許，假借PC-HOME 網路商店會計人員名義，撥打電話予被
    害人張希氾，向其佯稱先前購買商品之付款方式有誤，須前
    往自動櫃員機變更，致張希氾陷於錯誤，依詐騙集團指示，
    於同日晚上8 時57分許至郵局自動櫃員機匯款新臺幣2 萬9,
    980 元至莊英佑上開帳戶內，嗣因張希氾察覺有異，始知受
    騙，因認被告莊英佑涉犯刑法第30條第1 項、第339 條第1
    項之幫助詐欺取財罪嫌等語（下稱本案）。次查，被告於99
    年11月29日前去桃園縣政府警察局大園分局接受詢問時供稱
    ：係99年11月27日下午13時30分，在中壢市後火車站7-11便
    利商店外，我交給對方金融卡、存摺封面影本等語（見偵字
    第卷第109 頁），於本院調查時亦稱係於99年11月27日交出
    本案帳戶之金融卡等物等語，參酌被告具狀稱：「密碼則是
    被告於當天13：21打至妹妹的手機0000000000號，要她查詢
    放在家中抽屜的密碼才告知對方」等語，經核以被告使用之
    0000000000號行動電話門號之通聯紀錄，其於上開時間撥打
    妹所使用0000000000號門號之通話日期亦為「99年11月27日
    」（見偵卷第86頁），佐此可徵被告交出本案帳戶金融卡等
    物之日期確為「99年11月27日」無訛，其於100 年1 月6 日
    之警詢及同年2 月21日偵查中皆稱係「99年11月25日」交出
    云云，諒係誤記所致，此部分所陳非可採信。再查，被告前
    亦涉犯刑法第30條第1 項、第339 條第1 項之幫助詐欺取財
    罪嫌，經台灣桃園地方法院檢察署檢察官以100 年度偵字第
    4428號案聲請簡易判決處刑，100 年4 月6 日繫屬於本院，
    案號為100 年度壢簡字第668 號（下稱前案），該前案聲請
    處刑之犯罪事實為：被告莊英佑能預見任意將所有之金融機
    構帳戶交付於人，足供他人用為詐欺等犯罪後收受被害人匯
    款，以遂掩飾或隱匿犯罪所得財物目的之工具，竟基於幫助
    詐欺之犯意，於民國99年11月27日下午1 時許，在桃園縣中
    壢市中壢後火車站附近之「7-11便利商店」，將申請之玉山
    銀行壢新分行（下稱玉山銀行）帳戶0000000000000 號存簿
    帳戶之提款卡、密碼等物，交付予自稱「經理」之某詐騙集
    團姓名年籍不詳成員使用，嗣由該詐騙集團之姓名年籍不詳
    成員，意圖為自己不法之所有，於99年11月26日晚間6 時30
    分許，以電話聯絡利國瑞，佯稱係行政院金管局銀行局專員
    ，要退還利國瑞於99年11月12日遭詐騙之款項，需依指示操
    作自動提款機等語，致利國瑞陷於錯誤，於99年11月27日晚
    間6 時21分許，按詐騙集團成員之指示轉帳新臺幣（下同）
    2 萬9,028 元至莊英佑前開提供之玉山銀行帳戶。嗣經利國
    瑞發覺有異始報警查獲等情，有該前案之檢察官聲請簡易判
    決處刑書電腦列印本及台灣高等法院被告前案紀錄表各1 份
    在卷可按。準此，於本案及該前案，被告皆係於99年11月27
    日下午13時許，在桃園縣中壢市中壢後火車站附近之「7-11
    便利商店」，將本身所有之「玉山銀行」，帳號0000000000
    000 號帳戶之存摺、金融卡交付他人並告知密碼以供該他人
    使用，嗣持用者即以之充為向張希氾、利國瑞詐財取款之用
    ，是見被告係以提供該戶之金融卡等物之一個幫助行為衍生
    2 被害人受騙失財之結果，屬一行為觸犯數罪名之同種想像
    競合犯，因之，此二案核具裁判上一罪之關係，為同一案件
    ，茲本案繫屬本院日期為100 年5 月9 日，有卷附加蓋本院
    收案日期章戳之台灣桃園地方法院檢察署移送函為憑，已在
    該前案之後，則依首揭法條之規定，本案爰不經言詞辯論，
    逕為諭知不受理之判決。
三、本件檢察官原聲請以簡易判決處刑，惟經本院認有刑事訴訟
    法第451 條之1 第4 項但書第3 款所定之情形，依同法第45
    2 條規定，自應改適用通常程序審判之，末此敘明。
據上論斷，應依刑事訴訟法第452 條、第303 條第2 款、第307
條，判決如主文。
中    華    民    國   100    年    12    月    30    日
                  刑事第十一庭  審判長法  官  蔡榮澤
                                      法  官  林蕙芳
                                      法  官  吳宗航
以上正本證明與原本無異。
如不服本判決應於收受判決後10日內向本院提出上訴書狀，並應
敘述具體理由。其未敘述上訴理由者，應於上訴期間屆滿後20日
內向本院補提理由書（均須按他造當事人之人數附繕本）「切勿
逕送上級法院」。
                                      書記官  楊美慧
中    華    民    國   100    年    12    月    30    日